---
title: "Proyecto Final (parte 2)"
author: "Michelle Audirac"
date: "12/10/2017"
output: html_document
---

```{r setup, message=FALSE, warning=FALSE, include=FALSE}
knitr::opts_chunk$set(echo = TRUE)

instalar <- function(paquete) {

    if (!require(paquete,character.only = TRUE, quietly = TRUE, warn.conflicts = FALSE)) {
        install.packages(as.character(paquete), dependecies = TRUE, repos = "http://cran.us.r-project.org")
        library(paquete, character.only = TRUE, quietly = TRUE, warn.conflicts = FALSE)
    }
}

paquetes <- c('dplyr')

#paquetes <- c('tidyr', 'lubridate', , 'ggvis', 'dplyr', 'tidyr', 'readr', 'rvest', 
#              , 'stringr', 'ggthemes', 'googleVis', 'shiny', 'tibble', 'vcd', 'vcdExtra', 
#              'GGally', 'readODS', 'readxl', "RSQLite", 'extracat', 'gridExtra', 'outliers')

lapply(paquetes, instalar)

```

```{r, warning=FALSE, message = FALSE}
total <- readRDS('../data/total_prep.RDS')
train <- readRDS('../data/train_prep.RDS')
test <- readRDS('../data/test_prep.RDS')
```

## Limpieza e Imputación

En esta sección hacemos la limpieza e imputación de los datasets.

### Validaciones

* Existe un único `TripType` por cada `VisitNumber` en el dataset `train`?

Si, no hay ningún error.

```{r, warning=FALSE, message = FALSE}
validacion <- train %>% 
  distinct(TripType, VisitNumber) %>% 
  group_by(VisitNumber) %>% 
  summarize(count = n_distinct(TripType)) %>% 
  mutate(error = (count != 1))

validacion %>% 
  group_by(error) %>% 
  summarize(n())
```

* Existe un único `Weekday` por cada `VisitNumber` en el dataset `total`?

Si, no hay ningún error.

```{r, warning=FALSE, message = FALSE}
validacion <- total %>% 
  distinct(VisitNumber, Weekday) %>% 
  group_by(VisitNumber) %>% 
  summarize(count = n_distinct(Weekday)) %>% 
  mutate(error = (count != 1))

validacion %>% 
  group_by(error) %>% 
  summarize(n())
```

**products**

```{r, warning=FALSE, message = FALSE}
products <- total %>% 
  select(Upc, FinelineNumber, DepartmentDescription) %>% 
  group_by(Upc, FinelineNumber, DepartmentDescription) %>% 
  summarize(num = n())
```

* Existe un único `FinelineNumber` por cada `Upc`?

Existen 13 `Upc`s que tienen más de un `FinelineNumber`.

```{r, warning=FALSE, message = FALSE}
validacion <- products %>% 
  group_by(Upc) %>% 
  summarize(count = n_distinct(FinelineNumber)) %>% 
  mutate(error = (count != 1))

validacion %>% 
  group_by(error) %>% 
  summarize(n())
```

* Cuántas observaciones en `total` contienen `Upc`s que tienen más de un `FinelineNumber`?

Esto ocurre en 136 observaciones.

```{r, warning=FALSE, message = FALSE}
error <- validacion$Upc[validacion$error]

dim(total %>% filter(Upc %in% error))
```

* Existe un único `DepartmentDescription` por cada `Upc`?

Existen 1 `Upc`s que tienen más de un `DepartmentDescription`.

```{r, warning=FALSE, message = FALSE}
validacion <- products %>% 
  group_by(Upc) %>% 
  summarize(count = n_distinct(DepartmentDescription)) %>% 
  mutate(error = (count != 1))

validacion %>% 
  group_by(error) %>% 
  summarize(n())
```

* Qué `Upc` tiene más de un `DepartmentDescription`?

Se trata de los NAs.

```{r, warning=FALSE, message = FALSE}
error <- validacion$Upc[validacion$error]

products %>% 
  distinct(Upc, DepartmentDescription) %>% 
  filter(Upc %in% error)
```

* Existe un único `DepartmentDescription` por cada `FinelineNumber`?

Hay muchos `FinelineNumber`s que corresponden a diferentes `DepartmentDescription`s

```{r, warning=FALSE, message = FALSE}
validacion <- products %>% 
  group_by(FinelineNumber) %>% 
  summarize(count = n_distinct(DepartmentDescription)) %>% 
  mutate(error = (count != 1))

validacion %>% 
  group_by(error) %>% 
  summarize(n())
```

* Cuántas observaciones en `total` contienen `FinelineNumbers`s que tienen más de un `DepartmentDescription`?

Esto ocurre en casi un millón de observaciones, es decir en el 75% de `total`.

```{r, warning=FALSE, message = FALSE}
error <- validacion$FinelineNumber[validacion$error]

dim(total %>% filter(FinelineNumber %in% error))
```

### Campos vacíos

* Qué entradas en `UPC` y `FinelineNumber` tienen NAs?

Las entradas que tienen NAs en `UPC` son las mismas que tienen NAs en `FinelineNumber`.

```{r, warning=FALSE, message = FALSE}
products[is.na(products$Upc), ]
```

```{r, warning=FALSE, message = FALSE}
products[is.na(products$FinelineNumber), ]
```

Las entradas que no tienen `DepartmentDescription` tampoco tienen `Upc` y `FinelineNumber`.

```{r, warning=FALSE, message = FALSE}
products[products$DepartmentDescription == 'NULL', ]
```

**total_clean**

```{r}

```