---
title: "Proyecto Final (parte 3)"
author: "Michelle Audirac"
date: "12/10/2017"
output: html_document
---

```{r setup, message=FALSE, warning=FALSE, include=FALSE}
knitr::opts_chunk$set(echo = TRUE)

instalar <- function(paquete) {

    if (!require(paquete,character.only = TRUE, quietly = TRUE, warn.conflicts = FALSE)) {
        install.packages(as.character(paquete), dependecies = TRUE, repos = "http://cran.us.r-project.org")
        library(paquete, character.only = TRUE, quietly = TRUE, warn.conflicts = FALSE)
    }
}

paquetes <- c('dplyr', 'ggplot2', 'reshape2')

#paquetes <- c('tidyr', 'lubridate', , 'ggvis', 'dplyr', 'tidyr', 'readr', 'rvest', 
#              , 'stringr', 'ggthemes', 'googleVis', 'shiny', 'tibble', 'vcd', 'vcdExtra', 
#              'GGally', 'readODS', 'readxl', "RSQLite", 'extracat', 'gridExtra', 'outliers')

lapply(paquetes, instalar)

```

```{r}
total <- readRDS('../data/total_prep.RDS')
train <- readRDS('../data/train_prep.RDS')
test <- readRDS('../data/test_prep.RDS')
```

## Exploración multivariada

En esta sección hacemos la exploración multivariada de los datasets.

### Visit Number + ScanCount

**total_Visits**

```{r}
total_Visits <- total %>% 
  select(VisitNumber, Weekday, ScanCount) %>% 
  group_by(VisitNumber, Weekday) %>% 
  summarize(VisitRows = n(), VisitItems = sum(ScanCount))
```

* Cuál es el resumen del número de items comprados por `VisitNumber` en el dataset `total`?

```{r}
summary(total_Visits$VisitItems)
```

<!-- ```{r} -->
<!-- ggplot(total_Visits, aes(x = 'count', y = VisitItems)) + -->
<!--   geom_boxplot(colour = 'grey', fill = 'lightblue', alpha = 0.7) + -->
<!--   coord_flip() -->
<!-- ``` -->

### VisitNumber + ScanCode + Weekday

* Cuántas visitas hay por `Weekday` en el dataset `total`?

```{r}
table(total_Visits$Weekday)
```

```{r}
total_Visits %>% 
  ggplot(aes(Weekday, fill = Weekday)) +
  geom_bar(colour = 'grey', alpha = 0.7) + 
  theme(axis.text.x = element_text(angle = 90, vjust = 0.5, hjust=1)) + 
  labs(title = "numero de visitas por Weekday", x = "Weekday", y = "count") + 
  coord_flip()
```

<!-- * Cuántos observaciones hay por visita por `Weekday` en el dataset `total`? -->

<!-- Filtramos aquellas visitas con más de 125 observaciones. -->

<!-- ```{r} -->
<!-- total_Visits %>% -->
<!--   filter(VisitRows < 125) %>% -->
<!--   ggplot(aes(x = Weekday, y = VisitRows)) + -->
<!--   geom_boxplot() + -->
<!--   ggtitle("Weekday vs VisitRows") -->
<!-- ``` -->

* Cuántos items se compran por visita por `Weekday` en el dataset `total`?

Filtramos aquellas visitas con más de 125 items.

```{r}
total_Visits %>%
  filter(VisitItems < 125) %>%
  ggplot(aes(x = Weekday, y = VisitItems)) +
  geom_boxplot(outlier.size = 0.5, fill = 'tomato', colour = 'tomato', alpha = 0.5) +
  ggtitle("Weekday vs VisitItems") +
  coord_flip()
```

### VisitNumber + ScanCode + TripType

**train_Visits**

```{r}
train_Visits <- train %>% 
  select(TripType, VisitNumber, Weekday, ScanCount) %>% 
  group_by(TripType, VisitNumber, Weekday) %>% 
  summarize(VisitRows = n(), VisitItems = sum(ScanCount))
```

<!--```{r} -->
<!--train_Visits <- train %>%  -->
<!-- select(TripType, VisitNumber, Weekday, ScanCount) %>%  -->
<!-- mutate(PosCount = ScanCount > 0, NegCount = ScanCount < 0) %>%  -->
<!-- group_by(TripType, VisitNumber, Weekday) %>%  -->
<!-- summarize(VisitRows = n(), VisitItems = sum(ScanCount),  -->
<!-- VisitPosItems = sum(ScanCount * PosCount), -->
<!-- VisitNegItems = sum(ScanCount * NegCount)) -->
<!-- ``` -->

* Cuántas visitas hay por `TripType` en el dataset `train`?

```{r}
table(train_Visits$TripType)
```

```{r}
train_Visits %>%  
  ggplot(aes(x = TripType, fill = TripType)) + 
  geom_bar(colour = 'grey', alpha = 0.7) + 
  theme(axis.text.x = element_text(angle = 90, vjust = 0.5, hjust=1)) + 
  labs(title = "numero de visitas por TripType", x = "TripType", y = "count") + 
  coord_flip()
```

Hay 4 visitas en el `TripType` 14.

<!-- * Cuántos obervaciones hay por visita por `TripType` en el dataset `train`? -->

<!-- ```{r} -->
<!-- train_Visits %>%   -->
<!--   ggplot(aes(x = TripType, y = VisitRows)) + -->
<!--   geom_boxplot() + -->
<!--   coord_flip() + -->
<!--   ggtitle("TripType vs VisitRows") -->
<!-- ``` -->

* Cuántos items se compran por visita por `TripType` en el dataset `train`?

```{r}
train_Visits %>% 
  ggplot(aes(x = TripType, y = VisitItems)) +
  geom_boxplot(outlier.size = 0.5, fill = 'tomato', colour = 'tomato', alpha = 0.5) +
  coord_flip() +
  ggtitle("TripType vs VisitItems")
```

Concluimos que el número de items por visita distingue entre distintos `TripType`s.

### VisitNumber + ScanCode + DepartmentDescription

**total_Depts**

```{r}
total_Depts <- total %>% 
  select(VisitNumber, Weekday, ScanCount, DepartmentDescription) %>% 
  group_by(VisitNumber, Weekday, DepartmentDescription) %>% 
  summarize(DeptRows = n(), DeptItems = sum(ScanCount))
```

* Cuántas visitas hay por Departamento en el dataset `total`?
```{r}
total_Depts %>% 
  group_by(DepartmentDescription) %>% 
  summarize(n = n_distinct(VisitNumber)) %>% 
  ggplot(aes(x = DepartmentDescription, y = n, fill = DepartmentDescription)) +
  geom_bar(stat = 'identity', colour = 'grey', alpha = 0.5) +
  coord_flip() + 
  theme(axis.text.x = element_text(angle = 90, vjust = 0.5, hjust=1)) + 
  theme(text = element_text(size = 6)) +
  labs(title = "numero de visitas por DepartmentDescription", x = "Dept", y = "count") + 
  theme(legend.position="none")
```

* Cuántos items se compran por visita por `DepartmentDescription` en el dataset `train`?

```{r}
total_Depts %>% 
  ggplot(aes(x = DepartmentDescription, y = DeptItems)) +
  geom_boxplot(outlier.size = 0.5, fill = 'tomato', colour = 'tomato', alpha = 0.25) +
  coord_flip() +
  ggtitle("DepartmentDescription vs DeptItems") + 
  theme(text = element_text(size = 6))
```

* En cuántos Departamentos se compra en cada visita en el dataset `total`?

```{r}
total_Depts %>% 
  group_by(VisitNumber) %>% 
  summarize(n = n_distinct(DepartmentDescription)) %>% 
  ggplot(aes(x = 'numDepts', y = n)) +
  geom_boxplot(fill = 'lightblue', colour = 'grey', alpha = 0.5) 
```

### VisitNumber + ScanCode + Weekday + TripType

<!-- * Cuántas visitas hay por `TripType` por `Weekday` en el dataset `train`? -->

<!-- ```{r} -->
<!-- table(train_Visits$TripType, train_Visits$Weekday) -->
<!-- ``` -->

* Obtenemos la distribución de visitas por `Weekday` para cada `TripType`

Cada renglón representa la distribución de cada TripType.
```{r}
tt <- as.matrix(table(train_Visits$TripType, train_Visits$Weekday))
tt_TripType <- tt / apply(tt, 1, sum)
tt_TripType <- melt(tt_TripType)
colnames(tt_TripType) <- c('TripType', 'Weekday', 'pct')
ggplot(tt_TripType, aes(x = Weekday, y = as.factor(TripType), fill = pct)) + 
  geom_raster()
```

* Obtenemos la distribución de visitas por `TripType` para cada `Weekday`

Cada columna representa la distribución de cada Weekday.
```{r}
tt <- as.matrix(table(train_Visits$Weekday, train_Visits$TripType))
tt_Weekday <- tt / apply(tt, 1, sum)
tt_Weekday <- melt(tt_Weekday)
colnames(tt_Weekday) <- c('Weekday', 'TripType', 'pct')
ggplot(tt_Weekday, aes(x = Weekday, y = as.factor(TripType), fill = pct)) + 
  geom_raster()
```

Concluimos que `Weekday` no distingue entre distintos `TripType`s.

### DepartmentDescription + TripType

<!-- * Cuántas observaciones hay por `DepartmentDescription` por cada `TripType` en el dataset `train`? -->
<!-- ```{r} -->
<!-- table(train$DepartmentDescription, train$TripType) -->
<!-- ``` -->

* Obtenemos la distribución de observaciones por `TripType` para cada `DepartmentDescription`

Cada columna representa la distribución de cada `DepartmentDescription`.
```{r}
tt <- as.matrix(table(train$DepartmentDescription, train$TripType))
tt <- tt / apply(tt, 1, sum)
tt <- melt(tt)
colnames(tt) <- c('DepartmentDescription', 'TripType', 'pct')

ggplot(tt, aes(x = DepartmentDescription, y = as.factor(TripType), fill = pct)) +
  geom_raster() +
  theme(axis.text.x = element_text(angle = 45, hjust=1)) +
  theme(text = element_text(size = 6))
```

Vemos que en todos los departamentos hay una importante concentración de viajes de tipo 40, 39, 9, y 8. Esto hace sentido porque la mayoría de los viajes son de estos tipos.

* Obtenemos la distribución de observaciones por `DepartmentDescription` para cada `TripType`

Cada renglón representa la distribución de cada TripType.
```{r}
tt <- as.matrix(table(train$TripType, train$DepartmentDescription))
tt_TripType <- tt / apply(tt, 1, sum)
tt_TripType <- melt(tt_TripType)
colnames(tt_TripType) <- c('TripType', 'DepartmentDescription', 'pct')

ggplot(tt_TripType, aes(x = DepartmentDescription, y = as.factor(TripType), fill = pct)) + 
  geom_raster()  +
  theme(axis.text.x = element_text(angle = 45, hjust=1)) +
  theme(text = element_text(size = 6))
```

Podemos ver que:

+ las observaciones tipo 3 se concentra en *Financial Services*
+ las observaciones tipo 14 se concentran en *Fabrics and Crafts*

Concluimos que `DepartmentDescription` distingue entre `TripTypes`

<!-- ### VisitNumber + ScanCode + Weekday + DepartmentDescription + TripType -->

<!-- **train_Depts** -->

<!-- ```{r} -->
<!-- train_Depts <- train %>%  -->
<!--   select(TripType, VisitNumber, Weekday, ScanCount, DepartmentDescription) %>%  -->
<!--   group_by(TripType, VisitNumber, Weekday, DepartmentDescription) %>%  -->
<!--   summarize(DeptRows = n(), DeptItems = sum(ScanCount)) -->
<!-- ``` -->

<!-- ```{r} -->
<!-- train_Depts %>% left_join(train_Visits, by = c('TripType', 'VisitNumber', 'Weekday')) %>%  -->
<!--   arrange(VisitNumber) -->
<!-- ``` -->

<!--  #### -->
<!-- Para resolver el problema tomaremos la distribución por departamento por cada trip type...analysis de correspondencias -->

<!-- por visita encontrar el más cercano -->


<!-- #### -->